【裁判字號】    99,聲,3131
【裁判日期】    990628
【裁判案由】    更定其刑
【裁判全文】
臺灣板橋地方法院刑事裁定              99年度聲字第3131號
聲  請  人  臺灣板橋地方法院檢察署檢察官
受  刑  人  甲○○
上列聲請人因受刑人違反毒品危害防制條例案件（98年度訴字第
3131號），於判決確定後發覺為累犯，聲請更定其刑，本院裁定
如下：
    主  文
聲請駁回。
    理  由
一、本件聲請意旨略以：受刑人甲○○因違反毒品危害防制條例
    案件，經臺灣板橋地方法院（下稱本院）於民國98年12月31
    日以98年度訴字第3131號判處有期徒刑10月確定，茲查該受
    刑人先前於94年間因犯陸海空軍刑法之違背職役罪及竊盜（
    聲請書漏載）案件，經國防部南部地方軍事法院以94年度和
    審字第110 號（聲請書誤載為臺灣高等軍事法院高雄分院94
    年度高審字第113號）各判處有期徒刑1 年、7 月，應執行
    有期徒刑1 年4 月，並於94年6 月7 日撤回上訴而確定，以
    及另於94年間因施用毒品案件，經臺灣臺南地方法院以94年
    度訴字第1055號判處有期徒刑10月，並於94年10月24日確定
    ，嗣再由臺灣臺南地方法院以94年度聲字第1885號裁定應執
    行刑為有期徒刑2 年1 月確定，於95年9 月19日假釋付保護
    管束（96年3 月15日始假釋期滿），惟因於假釋期間再犯施
    用毒品等案件，經臺灣臺南地方法院檢察署以96年度執更字
    第583 號（臺灣板橋地方法院檢察署96年度執助字第2527號
    ）撤銷假釋執行殘刑5 月又24日，已於96年7 月16日執行殘
    刑完畢，而被告所涉本院98年度訴字第3131號案件之犯罪時
    間為98年7 月11日，係在上開殘刑執行完畢後，未逾5 年而
    再犯有期徒刑以上之罪，為累犯，依刑法第47條規定應加重
    本刑至二分之一，爰依刑法第48條前段、刑事訴訟法第477
    條第1 項聲請更定其刑等語。
二、按裁判確定後，發覺為累犯者，依前條之規定更定其刑。但
    刑之執行完畢或赦免後發覺者，不在此限，刑法第48條定有
    明文。又按累犯之成立，以曾受有期徒刑之執行完畢，或受
    無期徒刑或有期徒刑一部之執行而赦免後，5 年以內再犯有
    期徒刑以上之罪為要件，如在假釋中因故意更犯罪，受有期
    徒刑以上刑之宣告者，依刑法第78條第1 項之規定，既應撤
    銷其假釋，則其刑罰尚未執行完畢，自無由成立累犯（最高
    法院87年度台非字第87號裁判要旨參照）。另按行刑累進處
    遇條例施行細則第15條第1 項規定：「對有二以上刑期之受
    刑人，應本分別執行合併計算之原則，由指揮執行之檢察官
    於執行指揮書上註明合併計算之刑期，以定其責任分數。」
    依該規定，有二以上刑期之受刑人，其刑期既合併計算，以
    定其責任分數，則依行刑累進處遇條例第28條之1 第1 項，
    就該責任分數計算所得縮短應執行之刑期，自亦合併計算；
    又「經縮短應執行之刑期者，其累進處遇及假釋，應依其縮
    短後之刑期計算」、「受刑人經縮短刑期執行期滿釋放時，
    由典獄長將受刑人實際服刑執行完畢日期，函知指揮執行之
    檢察官」，該條第三、四項分別定有明文。由是可見，有二
    以上刑期之受刑人，雖應分別執行，但由上開合併計算刑期
    、合併計算所得縮短應執行之刑期、累進處遇及假釋依縮短
    後之刑期計算、縮短刑期執行期滿為實際服刑執行完畢日期
    觀之，實無從區分各項刑期執行完畢之日期，而應待全部刑
    期執行完畢，始能認為各項刑期已執行完畢（最高法院98年
    度台上字第2444號裁判要旨參照）。
三、經查：受刑人甲○○因違反毒品危害防制條例案件，經本院
    於98年12月31日以98年度訴字第3131號判處有期徒刑10 月
    確定，且該受刑人先前於（一）94年間因犯陸海空軍刑法之
    違背職役罪及竊盜案件，經國防部南部地方軍事法院以94年
    度和審字第110 號各判處有期徒刑1 年、7 月，應執行有期
    徒刑1 年4 月，並於94年6 月7 日撤回上訴而確定；（二）
    於94年間因施用毒品案件，經臺灣臺南地方法院以94年度訴
    字第10 55 號判處有期徒刑10月，並於94年10月24日確定，
    嗣再由臺灣臺南地方法院以94年度聲字第1885號裁定應執行
    刑為有期徒刑2 年1 月確定，於95年9 月19日假釋付保護管
    束（96年3 月15日始假釋期滿）；（三）於假釋期間之95年
    間因施用毒品案件，經本院以96年度訴字第14號判處有期徒
    刑11月確定；（四）於96年間因施用毒品案件，經臺灣臺北
    地方法院以96年度訴字第184 號判處有期徒刑7 月確定，嗣
    經撤銷前案假釋，應執行所餘殘刑有期徒刑5 月又24日，且
    上開（一）竊盜部分及（二）至（四）之罪，再經臺灣臺北
    地方法院以96年度聲減字第1051號裁定減刑，並就（一）（
    二）所示之罪更定應執行刑為有期徒刑1 年又15日，（二）
   （三）所示之罪更定應執行刑為有期徒刑8 月；（五）於96
    年間因施用毒品案件，經本院以96年度訴字第2020號判處有
    期徒刑7 月，減為有期徒刑3 月15日確定；（六）於96年間
    因施用毒品案件，經本院以97年度訴字1100號判處有期徒刑
    1 年2 月，減為有期徒刑7 月，嗣經臺灣高等法院以97年度
    上訴字第2781號駁回上訴確定；（七 ）於96年間因詐欺案
    件，經本院以96年度簡字6318號判處有期徒刑3 月，減為有
    期徒刑1 月15日確定，上開（三）至（七）之罪再由本院97
    年度聲字第4071號裁定應執行刑為有期徒刑1 年7 月確定；
    （八）於96年間因竊盜及偽造文書案件，經本院以96年度訴
    字第2946號分別判處有期徒刑3 月、3 月，應執行有期徒刑
    4 月確定；（九）再於96年間因施用毒品案件，經本院以97
    年度訴字第328 號判處有期徒刑7 月確定，上開（八）、（
    九）之罪再由本院以97年度聲字第4072號裁定應執行刑為有
    期徒刑10月確定，上開（一）至（二），（三）至（七）之
    罪所定應執行刑與（八）至（九）之罪所定應執行刑，係於
    96年5 月23日入監接續執行，於98年5 月27日假釋出監（於
    98年9 月22日始縮刑假釋期滿），有臺灣高等法院被告前案
    紀錄表1 份在卷可按，而受刑人於本院98年度訴字第3131號
    案件所犯施用第1 級毒品之時間為98年7 月11日（有該案刑
    事判決書1 份在卷可參），係在上開假釋間內所犯，則揆諸
    上開裁判意旨，尚難認受刑人有前案已執行完畢之情形，自
    不能成立累犯，應至為明確。準此，則本件聲請人聲請更定
    其刑，於法尚有未合，應予駁回。爰依刑事訴訟法第220 條
    ，裁定如主文。
中    華    民    國    99    年    6     月    28    日
                            刑事第十八庭
                                  法  官  楊仲農
上列正本證明與原本無異。
如不服本裁定應於送達後5 日內向本院提出抗告狀。
                                  書記官  陳香君
中    華    民    國    99    年    6     月    30    日

司法院資訊處製作；財團法人民間司法改革基金會備份。
